【裁判字號】    90,簡上,1
【裁判日期】    900207
【裁判案由】    傷害等
【裁判全文】
臺灣屏東地方法院刑事判決              九十年度簡上字第一號
    上訴人      甲○○
    即被告
    選任辯護人  沈榮生
右上訴人因傷害等案件，不服本院屏東簡易庭（八十九年度屏簡字第四０五號）中華
民國八十九年八月二十四日刑事簡易判決（八十九年度偵字第二七三號）提起上訴，
本院判決如左：
    主  文
上訴駁回。
甲○○緩刑貳年。
    事  實
一、甲○○於民國八十八年十月七日上午十一時四十五分許，駕駛Ｄ七－一九八三號
    箱型車，在屏東縣萬丹鄉○○○路九四八號前，被丙○○駕駛之ＷＦ－七三七九
    號小貨車（該車係街頭煤氣行實際負責人乙○○所管領）擦撞。甲○○下車，拍
    打該小貨車引擎蓋及前擋風玻璃，要求丙○○下車查看。丙○○不理，欲駕車離
    去。甲○○遂跳上該小貨車後車台，並拍打車頂蓋，要求丙○○下車，但丙○○
    仍置之不理。甲○○預見打破車窗玻璃，極易傷及丙○○，竟基於毀損之直接故
    意及傷害丙○○之間接故意，持該小貨車上之鐵管將該小貨車右擋風玻璃敲破，
    足以生損害於乙○○，該等碎裂之擋風玻璃濺入駕駛座，導致丙○○右耳受有撕
    裂傷。
二、案經丙○○訴由屏東縣警察局屏東分局移送台灣屏東地方法院檢察署檢察官，及
    乙○○訴由該署檢察官偵查聲請簡易判決。
    理  由
一、上訴人即被告甲○○承認有毀損情事，但否認有傷害故意，辯說：伊以鐵管擊破
    玻璃，此乃要求丙○○停車之正常舉動，並無意傷人，否則伊亦可以鐵管擊打駕
    駛人，且因丙○○之行為實已造成萬丹街上人車安全可慮，伊基於避免自己或他
    人生命、身體、自由、財產之緊急避難尚要求停車，以鐵管擊破擋風玻璃，自屬
    出於不得已之行為，依法自應免責云云。但查右開事實，已據告訴人乙○○、丙○○指訴明確，並有照片、診斷証明書及道路交通事故調查報告表附卷可稽。按
    被告見告訴人丙○○之小貨車肇事逃逸，理應循正當途徑，記下肇事者車號，報
    警處理，但被告竟反其道而行，冒險跳上肇事小貨車上，且持鐵管打破擋風玻璃
    ，致傷及駕駛人，其行為已無緊急避難可言。被告辯解，顯係卸責之詞，不足採
    信。被告犯行足以認定。
二、核被告所為，係犯傷害及毀損罪。二罪間有想像競合犯關係，應從一重之傷害罪
    慮斷。原審因適用刑法第二百七十七條第一項、第三百五十四條、第五十五條、
    第四十一條、罰金罰鍰提高標準條例第一條前段、第二條規定，量慮拘役四十日
    ，並諭知如易科罰金，以三百元折算一日，認事用法均無不合。被告上訴意旨，
    否認犯罪，沒有理由，應予駁回。
三、被告未曾受有期徒刑以上刑之宣告，有台灣高等法院被告全國前案紀錄表可稽。
    告訴人丙○○在本院審理時，已表示不願追究之意。被告經此教訓後，當知警愓
    ，諒無再犯之虞，本院認所宣告之刑以暫不執行為適當，併予宣告緩刑，期間二
    年，以啟自新。
據上論斷，應依刑事訴訟法第四百五十五條之一第三項、第三百六十八條、刑法第七
十四條第一款判決如主文。
中    華    民    國      九十     年       二     月          七       日
                                    臺灣屏東地方法院刑事第四庭
                              審  判  長  法  官  林  正  雄
                                          法  官  蔡  憲  德
                                          法  官  莊  鎮  遠
右判決正本證明與原本無異。
不得上訴。
     書記官  張  同  興
中    華    民    國       九十     年       二     月         九      日
附錄法條
刑法第二百七十七條第一項：
傷害人之身體或健康者，處三年以下有期徒刑、拘役或千元以下罰金。
刑法第三百五十四條：
毀棄、損壞前二條以外之他人之物，或致令不堪用，足以生損害於公眾或他人者，處
二年以下有期徒刑、拘役或五百元以下罰金。


司法院資訊處製作；財團法人民間司法改革基金會備份。
